臺灣臺南地方法院刑事判決　　　　　　　100年度訴字第360號
公　訴　人　臺灣臺南地方法院檢察署檢察官
被　　　告　林意清
上列被告因違反毒品危害防制條例案件，經臺灣臺南地方法院檢
察署檢察官提起公訴（100年度偵緝字第84號），被告於審理程
序自白犯罪，本院合議庭裁定由受命法官獨任進行簡式審判程序
，判決如下：
    主  文
林意清明知為禁藥而轉讓，累犯，處有期徒刑柒月。
    事  實
一、林意清前曾因違反毒品危害防制條例案件及妨害風化案件經
    本院先後以95年簡字第4013號、96年簡字第744號判處有期
    徒刑3月、4月確定，嗣合併定應執行刑有期徒刑6月確定，
    於民國96年9月18日易科罰金執行完畢出監。竟猶不知警惕
    ，明知安非他命係毒品危害防制條例第2條第2項第2款所明
    定之第二級毒品，且係禁藥，不得非法轉讓，竟於99年2月
    間某日，基於轉讓安非他命之犯意，在臺南市○區○○路21
    巷19號處，將安非他命無償提供予其同居女友江宜容施用。
    嗣江宜容分別於99年3月3日回溯96小時內某時、99年4月19
    日施用安非他命為警查獲。
三、案經臺灣臺南地方法院檢察署檢察官自動檢舉偵辦。
    理  由
一、程序方面（證據能力之說明）：
    按本件被告林意清所犯為死刑、無期徒刑、最輕本刑3年以
    上有期徒刑以外之罪，亦非屬高等法院管轄之第一審案件，
    其於審理程序進行中，先就被訴事實為有罪之陳述，經告知
    簡式審判程序之旨，並聽取檢察官、被告之意見後，本院合
    議庭依刑事訴訟法第273條之1第1項裁定由受命法官獨任進
    行簡式審判程序，是本案之證據調查，依同法第273條之2規
    定，不受同法第159條第1項、第161條之2、第161條之3、第
    163條之1，及第164條至第170條所規定證據能力認定及調查
    方式之限制，合先敘明。
二、訊據被告林意清對於上揭犯行坦認不諱，核與證人江宜容於
    警詢、偵訊中所為之陳述（99年度毒偵字第464號卷【以下
    簡稱偵Ａ卷】第5頁、第9頁至第10頁、100年度偵緝字第84
    號卷【以下簡稱偵Ｂ卷】第36頁至第37頁、第40頁至第41頁
    ）相符，且江宜容確因施用安非他命之犯行，經臺灣臺南地
    方法院檢察署檢察官移請本院裁定將其送執行觀察、勒戒等
    情，亦有長榮大學確認報告2件（偵Ｂ卷第38頁、第43頁）
    、臺灣臺南地方法院檢察署99年度聲觀字第154號檢察官觀
    察、勒戒聲請書（偵B卷第44頁）、本院99年度毒聲字第198
    號裁定書（偵Ｂ卷第45頁至第46頁）存卷可考。綜上，足證
    被告林意清之任意性自白核與事實相符，應堪採信。故本件
    事證明確，被告轉讓安非他命予江宜容之犯行，已臻明確，
    應依法論科。
三、按安非他命雖係毒品危害防制條例第2條第2款所規定之第二
    級毒品，但其亦屬於藥事法所稱之禁藥（即藥事法第22條第
    1款所稱之『經中央衛生主管機關明令公告禁止製造、調劑
    、輸入、輸出、販賣或陳列之毒害藥品』）。而明知為禁藥
    而轉讓者，藥事法第83條亦定有處罰明文。故行為人明知為
    禁藥即安非他命而轉讓予他人者，除成立毒品危害防制條例
    第8條第2項之轉讓第二級毒品罪外，亦構成藥事法第83條第
    1項之轉讓禁藥罪，此係屬同一犯罪行為而同時有二種法律
    可資處罰之法條競合情形，應依重法優於輕法、後法優於前
    法等法理，擇一處斷。而毒品危害防制條例第8條第2項轉讓
    第二級毒品罪之法定本刑為『6月以上5年以下有期徒刑，得
    併科新台幣70萬元以下罰金』。而93年4月21日修正後藥事
    法第83條第1項轉讓禁藥罪之法定本刑為『7年以下有期徒刑
    ，得併科新台幣500萬元以下罰金』。而轉讓安非他命之數
    量及對象，若無應依毒品危害防制條例第8條第6款及第9條
    之規定加重其刑至2分之1之情形。則修正後藥事法第83條第
    1項之罪之法定本刑，顯較毒品危害防制條例第8條第2項之
    罪之法定本刑為重，依前述『重法優於輕法』之法理，優先
    適用藥事法第83條第1項規定處斷，此有最高法院97年台非
    字第461號著有判決意旨可資參照。本件被告林意清自陳其
    轉讓予江宜容之第二級毒品安非他命僅供足以吸食1至2次之
    量（本院卷第35頁背面），此外，並無證據足以認定其轉讓
    安非他命逾毒品危害防制條例第8條第6款所定之重量，而有
    加重其刑之情形，依前揭說明，被告林意清所為應論以轉讓
    禁藥罪。
四、是核被告林意清所為，係犯藥事法第83條第1項之明知為禁
    藥而轉讓罪，被告於轉讓前後持有安非他命之低度行為，均
    為其轉讓安非他命之高度行為所吸收，均不另論罪。又被告
    有犯罪事實欄所載之前科，此有臺灣高等法院被告前案紀錄
    表1件在卷可稽，其受有期徒刑執行完畢後5年內再犯本件有
    期徒刑以上之罪，為累犯，應依法加重其刑。爰審酌被告林
    意清有犯罪事實欄所載之論罪科刑紀錄，素行非佳，又其轉
    讓禁藥，足令受讓毒品者沉迷於毒癮，無法自拔，且戕害受
    讓者之身心，對國家、社會、個人之傷害非低，然念其始終
    坦認犯行，態度尚佳，參以其與江宜容為同居男女朋友關係
    ，此乃其與江宜容一致供述在卷之事實，被告基於男女朋友
    情誼關係而轉讓毒品，尚屬人情之常，轉讓安非他命之量亦
    甚微，再參酌其生活狀況、智識程度、犯罪手段等一切情況
    ，量處如主文所示之刑。
據上論斷，應依刑事訴訟法第299條第1項前段、第273條之1第1
項、第310條之2，藥事法第83條第1項，刑法第11條前段，刑法
第47條，判決如主文。
本案經檢察官陳尹捷到庭執行職務。
中    華    民    國   100    年    7     月    6     日
                  刑事第九庭  法  官  莊玉熙
以上正本證明與原本無異。
如不服本判決，應於收受本判決後十日內向本院提出上訴書狀。
其未敘述上訴理由者並得於提起上訴後十日內向本院補提理由書
狀（均須按他造當事人之人數附繕本）「切勿逕送上級法院」。
                              書記官  余富誠
中    華    民    國   100    年    7     月    6     日

毒品危害防制條例第8條第2項          
轉讓第二級毒品者，處6月以上5年以下有期徒刑，得併科新臺幣
70萬元以下罰金。

藥事法第83條第1項
明知為偽藥或禁藥，而販賣、供應、調劑、運送、寄藏、牙保、
轉讓或意圖販賣而陳列者，處7年以下有期徒刑，得併科新臺幣5
百萬元以下罰金。